臺灣高雄地方法院刑事判決　　　　　　 110年度易緝字第17號
公　訴　人　臺灣高雄地方檢察署檢察官
被　　　告　邱龍霖



上列被告因竊盜案件，經檢察官提起公訴（109年度偵緝字第
1329號），本院判決如下：
    主  文
邱龍霖犯竊盜罪，處有期徒刑參月，如易科罰金，以新臺幣壹仟
元折算壹日。
未扣案如附表所示犯罪所得沒收，如全部或一部不能沒收或不宜
執行沒收時，追徵其價額。
    事  實
一、邱龍霖於民國108年12月11日上午8時34分許，騎乘車牌號碼
    000-0000號普通重型機車至高雄市○○區○○○街000號前
    ，見楊○和駕駛之車牌號碼000-00號營業用小貨車（車主為
    統一速達股份有限公司）停放該處，楊○和在後車廂理貨之
    際，竟意圖為自己不法之所有，基於竊盜之犯意，徒手開啟
    該車未上鎖之副駕駛座車門2次，接續竊取楊○和所有放置
    副駕駛座椅上如附表所示之物得手。嗣經楊○和發覺後報警
    ，循線查悉上情。
二、案經楊○和訴由高雄市政府警察小港分局報告臺灣高雄地方
    檢察署檢察官偵查起訴。
    理  由
甲、程序部分：
一、本件為刑事訴訟法第376條第1、2款所列案件，依同法第284
    條之1前段規定，由法官1人獨任審判，合先敘明。
二、按被告以外之人於審判外之言詞或書面陳述，除法律有規定
    者外，不得作為證據。又被告以外之人於審判外之陳述，雖
    不符前4條之規定，而經當事人於審判程序同意作為證據，
    法院審酌該言詞陳述或書面陳述作成時之情況，認為適當者
    ，亦得為證據，刑事訴訟法第159條第1項、第159條之5第1
    項定有明文。查本案被告邱龍霖以外之人於審判外之言詞及
    書面陳述，均經被告及檢察官於本院審理時同意作為證據（
    本院卷第87頁），本院揆諸前開法條規定，並審酌各該言詞
    及書面陳述作成時之情況，認為適當，自得作為證據，合先
    敘明。
乙、實體部分：
一、上開犯罪事實，業據被告邱龍霖於本院審理中坦承不諱（本
    院卷第87頁、第92頁），核與被害人即告訴人楊○和於警詢
    時指述甚明（109年度偵字第7772號卷第7至8頁【下稱偵卷
    】），並有公路監理電子閘門機車車籍查詢結果、車號查詢
    汽車車籍各1紙（偵卷第51頁、本院卷第111頁）、行車紀錄
    器翻拍照片11張及行車紀錄器錄影光碟1片（偵卷第19至25
    頁）在卷，並經本院審理時當庭勘驗上開行車紀錄器錄影光
    碟，有勘驗筆錄及擷取畫面1份（本院卷第87至89頁、第97
    至109頁）附卷可憑。綜上證據，堪認被告前揭任意性自白
    與事實相符。從而，本案事證明確，被告上開竊盜犯行堪以
    認定，應依法論科。
二、論罪科刑之理由：
    ㈠核被告邱龍霖附表所為，係犯刑法第320條第1項竊盜罪。
    ㈡被告以事實欄所載方式先後開啟小貨車車門2次，竊取附
      表所示隨身包包1個及手機1支，其所為竊盜行為，具有反
      覆、延續實行之特徵，自其行為之概念以觀，應評價為包
      括一罪之接續犯。
    ㈢爰審酌被告年輕力壯，竟不思正當營生，見告訴人駕駛之
      營業用小貨車停放該處，告訴人在後車廂理貨之際，即趁
      機開啟車門接續竊取告訴人所有如附表所示之財物，其中
      附表編號2手機內有告訴人子女之照片，充滿親子間回憶
      ，未及備份，使告訴人無法接受（本院卷第94頁），致其
      受有相當之損害，且被告雖於本院110年10月6日審理時表
      示願意賠償告訴人（本院卷第93頁），惟迄今仍未見其賠
      償告訴人後陳報之舉，難認有何和解以彌補告訴人之誠意
      ，暨被告於偵查及準備程序時均否認犯行，迄至本院審理
      時始予坦認之犯後態度，暨自述高中肄業，從事工地工作
      ，尚有就讀國小一年級之子女需其扶養（本院卷第93頁）
      等犯罪之動機、目的、手段及造成之損害等一切情狀，量
      處如主文所示之刑，並諭知易科罰金之折算標準。
    ㈣沒收部分：
      經查被告竊取如附表所示之物，均屬其犯罪所得之財物，
      且未實際合法發還告訴人，自應依刑法第38條之1第1項、
      第3項之規定宣告沒收，如全部或一部不能沒收或不宜執
      行沒收時，追徵其價額。
三、據上論斷，應依刑事訴訟法第299條第1項前段、第284條之1
    前段，判決如主文。
本案經檢察官李明蓉提起公訴，檢察官陳俊宏到庭執行職務。
中    華    民    國   110    年    10    月    27    日
                  刑事第十一庭  法  官  李貞瑩
 
以上正本證明與原本無異。
如不服本判決應於收受判決後20日內向本院提出上訴書狀，並應
敘述具體理由。其未敘述上訴理由者，應於上訴期間屆滿後20日
內向本院補提理由書(均須按他造當事人之人數附繕本)「切勿逕
送上級法院」。
中    華    民    國   110    年    10    月    27    日
                                書記官  洪王俞萍
 
附錄本判決論罪科刑法條
中華民國刑法第320條
意圖為自己或第三人不法之所有，而竊取他人之動產者，為竊盜
罪，處 5 年以下有期徒刑、拘役或 50 萬元以下罰金。
意圖為自己或第三人不法之利益，而竊佔他人之不動產者，依前
項之規定處斷。
前二項之未遂犯罰之。
 
附表
┌──┬───────┬────┬─────────────┐
│編號│名稱          │數量    │備註                      │
├──┼───────┼────┼─────────────┤
│1   │隨身包包      │1個     │包包價值新臺幣【下同】200 │
│    │              │        │元，包包內有現金10,000元、│
│    │              │        │身分證、駕照各1張、信用卡6│
│    │              │        │張、儲值卡2張（信用卡及儲 │
│    │              │        │值卡均無盜刷及消費紀錄，除│
│    │              │        │其中1張儲值卡餘額38元低於 │
│    │              │        │補發費用外，其餘均經告訴人│
│    │              │        │付費補發，本院卷第38頁）  │
├──┼───────┼────┼─────────────┤
│2   │行動電話      │1支     │                          │
└──┴───────┴────┴─────────────┘